【裁判字號】    92,上易,12
【裁判日期】    920227
【裁判案由】    竊盜
【裁判全文】
臺灣高等法院高雄分院刑事判決                      九十二年度上易字第一二號
    上  訴  人  台灣高雄地方法院檢察署檢察官
    上  訴  人
    即  被  告  乙○○
右上訴人等因被告竊盜案件，不服臺灣高雄地方法院九十一年度易字第三０二五號中
華民國九十一年十一月二十日第一審判決（起訴案號：臺灣高雄地方法院檢察署九十
一年度偵字第八０五九號，併辦案號：同檢察署九十一年度偵字第一二六九八號、第
一四四四一號），提起上訴（移
００號），本院判決如左：
      主  文
原判決撤銷。
乙○○共同連續竊盜，處有期徒刑伍月，如易科罰金以佰元折算壹日。
      事  實
一、乙○○有下列竊盜之犯行：(一)與綽號「阿鴻」姓名年籍均不詳之成年男子，基於
    共同意圖為自己不法所有之犯意，於民國（下同）九十一年四月十四日下午一時
    四十分許，由綽號「阿鴻」之成年男子騎乘ＸＩＬ─五七六號重型機車附載乙○○，行經高雄市三民區○○○路四一五號前，適有丙○○將所駕駛ＺＩ─二七六
    三號貨車停放在路旁下車購物之際，乙○○即下車竊取丙○○放置於貨車上之工
    具箱一只（內有擴管器二個、切管刀二支、三分鑽頭一支、銅頭十個、鋸子一支
    、夾管器一包、板手一支、鐵鎚一支），得手後將工具箱置放於機車腳踏板上欲
    搭乘綽號「阿鴻」之成年男子所騎乘之機車離去時，旋即為目睹上情之丙○○趨
    前攔阻，並報警當場查獲乙○○，綽號「阿鴻」之成年男子則趁機逃逸。(二)與許
    正華（未據起訴）共同意圖為自己不法之所有，於九十一年六月十一日晚間六時
    四十五分許，搭乘許正華所騎乘之ＺＪＥ─二八二號輕型機車，在高雄市○○區
    ○○路與黎明里五八巷路口，適有陳進柱正在附近幫商家接水管，而將其所有施
    工用電鑽乙支置放於路上，乙○○下車行竊，許正華騎乘機車在旁接應，乙○○
    竊得該電鑽，正欲坐上許正華之機車離去時，為陳進柱發現報警當場查獲。(三)於
    九十一年七月四日下午五時二十分許，乙○○徒步行經高雄市○○區○○街三三
    號騎樓前，見甲○○所有之行動電話乙支置放於騎樓前桌上，乙○○即趁甲○○
  正在附近工作疏未注意之際，下手竊取該行動電話一支，得手欲逃離現場時，適
    為陳泉潣發現，追趕至高雄市○○區○○街與三民街口，始將乙○○逮捕，乙○○將手機交給陳泉潣後，想趁機逃逸，惟仍遭接獲報案前來之警員在高雄市前金
    區○○○路一○六巷口查獲。(四)與不詳姓名之成年男子，共同意圖為自己不法之
    所有，於九十一年八月十一日晚間九時四十五分許，由該不詳姓名之男子騎乘乙○○之夫所有ＺＴＥ─二八二號機車，附載乙○○前往丁○○在高雄市苓雅區○○○路一三五號前所經營之麵包攤位，趁丁○○恰好不在麵包攤上，而受僱人劉
    寶珠又忙於生意之際，竊取丁○○所有放在攤位旁之行動電話手機二支，得手後
    即趁機離去，該不詳姓名之成年男子則徉稱欲找回乙○○拿回手機云云，亦趁機
    離去，經劉寶珠報警後根據前揭車牌號碼及在機車置物廂內取出乙○○之照片而
    循線查獲。
二、案經高雄市政府警察局三民第一分局、新興分局分別報請台灣高雄地方法院檢察
    署檢察官偵查起訴及移送併案審理。
    理  由
一、訊據上訴人即被告乙○○（下稱被告）對於在右揭時地拿取被害人丙○○、陳進
    柱、甲○○所有工具箱、電鑽、手機等情，固供認不諱，惟矢口否認有何竊盜犯
    行，亦否認有前往高雄市苓雅區○○○路一三五號前竊取被害人丁○○手機之情
    事，就被害人丙○○失竊工具箱部分，辯稱：其係拜託「阿鴻」載伊去菜市場，
    途中發現前該工具箱，伊因對該工具箱感到好奇，所以就停下來看；伊看到二位
    年輕人走過來，就將工具箱拿起來問說是否是他們的，該二人不問青紅皂白就打
    伊，「阿鴻」就對該二人說不要問都不問就打人，該二人就問「阿鴻」是不是要
    挺伊，「阿鴻」一聽就離去要找人來理論云云。就被害人陳進柱失竊電鑽部分，
    辯稱：其係搭乘許正華所騎乘之機車要到處走走，途中見到電鑽，便問正在施工
    的人，該電鑽是作何用處，若沒有用的話，伊要拿回去當破爛回收，有人看到伊
    拿起電鑽，便過來動手毆打伊云云。就甲○○失竊手機部分，辯稱：拿手機是因
    為覺得手機很漂亮，惟並無偷手機的意思，是當場有人說要帶人打伊，伊覺得害
    怕，才逃跑云云。就被害人丁○○失竊手機部分，辯稱：未曾騎乘其夫所有ＥＺ
    Ｅ─二八二號機車前往丁○○經營之麵包店，該機車之前即失竊云云。
二、經查：
  (一)被告竊取被害人丙○○貨車上工具箱之事實，迭據丙○○於警、偵訊中指述甚詳
，並有經其領回失竊工具箱乙只（含其內擴管器等物品）之贓物認領保管收據乙
    紙在卷可稽。審視該工具箱僅係一般工作用之工具箱，並無特別引人之處，被告
    既係欲前往市場，依照一般社會通常經驗，實無特意停車查看之理。被告若僅係
    拿起工具箱拿詢問係何人所有，衡情被害人丙○○亦不致誤認被告係欲竊，更不
    至於貿然毆打被告，又被告於警訊中供稱：不知「阿鴻」為什麼要跑云云，核與
    被告事後辯稱係要找人來理論云云，先後所辯不一，且「阿鴻」之成年男子迄今
    均未出面，足徵其係發現事跡販露，畏罪逃逸無訛。
  (二)被告竊取被害人陳進柱之電鑽之事實，除據被害人陳進柱於警詢中指述明確外，
    並有其領回電鑽之贓物認領保管收據乙紙在卷可稽。若非被告行竊，被害人陳進
    柱豈有緊急趨前攔阻，並將被告送警查辦之理，且被害人陳進柱之電鑽係放置於
    施工處，被告應無不知電鑽係他人施工用之工具，所辯誤以係破銅爛鐵，有詢問
    可否當破爛回收云云，除為被害人陳進柱所否認外，亦違常理，自難採信。
  (三)被告竊取被害人甲○○行動電話手機之事實，亦據甲○○於警詢中指述明確，並
    經證人即追捕被告之陳泉潣於警詢中證述在卷，復有經被害人甲○○領回失竊手
    機之贓物認領保管收據乙紙在卷可憑。上開手機係放置於他人住宅前之桌上，如
    僅係因漂亮而拿起觀賞，站立於原地即可，豈有擅自攜離帶走四、五步之理，被
    害人甲○○之指訴及證人陳泉潣之證述應可採信，被告所辯委無可採。
  (四)證人劉寶珠（即受僱於丁○○販賣麵包之店員）於本院調查時證稱：當時有一男
    一女還有一位小孩騎ＥＺＥ─二八二號機車來向我買麵包，該機車是該一男一女
    騎來向我買麵包時停放的，我看見該女子拿手機走後，我叫那個男子不要走，那
    名男子藉口說要去向那個女子拿手機回來，所以機車沒有騎走。本案我有向派出
    所報案，隔幾天派出所打電話話來請我去做筆錄，在派出所我看到被告來領機車
    ，我看的被告就是那天偷手機那個女的；在警察局所看的照片就是來麵包店的女
    子，手機到現在都還沒有還等語（見本院卷第五七頁），於警訊中證稱：「（問
    ：在機車置物箱內找到乙○○之大頭照片是否即為偷竊嫌犯？）是的」等語（見
    高市苓雅分局警訊筆錄第四頁背面），足徵被告確有竊取丁○○之手機之犯行無
    訛。
    綜上所述，被告所辯均不足採信，其犯行已堪認定。
三、核被告所為，係犯刑法第三百二十條第一項之普通竊盜罪。被告先後四次竊盜犯
    行，時間緊接，所犯構成要件相同，顯係基於概括犯意為之，為連續犯，依刑法
    第五十六條規定，以一罪論，並加重其刑。被告與綽號「阿鴻」之成年男子就竊
    取被害人丙○○工具箱之竊盜犯行；被告與許正華就竊取被害人陳進柱電鑽之竊
    盜犯行；被告與不詳姓名之成年男子就竊取丁○○行動電話機之犯行，彼此間有
    犯意之聯絡及行為之分擔，均為共同正犯，公訴人雖未就被告竊取被害人陳進柱
    、甲○○、丁○○之電鑽、行動電話手機之犯行提起公訴，惟此部分既與起訴部
    分連續犯之裁判上一罪之關係，應為起訴效力所及，本院自應併予審判。
四、原審認被告罪證明確，據以論罪科刑，固非無見，惟原審未及就被告竊取被害人
    丁○○行動電話手機部分併予審判，尚有未洽，被告上訴意旨否認犯行，指摘原
    判決不當，固屬無理由，惟原判決既有上開可議，自應由本院將原判決撤銷改判
    。爰審酌被告前此並無任何犯罪前科紀錄，有台灣高等法院被告全國前案紀錄表
    及刑案資料查註紀錄表在卷可按，連續四次行竊，其中三次均即時遭被害人報警
    查獲，且遭竊之物均已發還被害人丙○○、陳進柱、甲○○，所生實害尚屬輕微
    ，所竊之工具箱乙只（含其內各項物品）、電鑽乙把、手機分別僅約新台幣七千
    八百五十元、八千元、六千元，業據被害人丙○○、陳進柱、甲○○陳明在卷，
    價值非鉅，及尚未賠償丁○○失竊手機所受損害，犯後仍飾詞圖卸等一切情狀，
    量處有期徒刑五月，併諭知易科罰金以三百元折算一日。
據上論結，應依刑事訴訟法第三百六十九條第一項前段、第三百六十四條、第二百九
十九條第一項前段，刑法第二十八條、第五十六條、第三百二十條第一項、第四十一
條第一項、罰金罰鍰提高標準條例第一前段、第二條，判決如主文。
本案經檢察官郭振昌到庭執行職務。
中    華    民    國     九十二     年       二       月      二十七    日
                              臺灣高等法院高雄分院刑事第四庭
                                  審判長法官  蕭權閔
                                        法官  陳啟造
                                        法官  李嘉興
右正本證明與原本無異。
不得上訴。
                                      書記官  劉博文
中    華    民    國     九十二     年       三       月        四      日
附錄：本判決論罪科刑法條：
刑法第三百二十條第一項
意圖為自己或第三人不法之所有，而竊取他人之動產者，為竊盜罪，處五年以下有期
徒刑、拘役或五百元以下罰金。
                                                                        Ｑ


司法院資訊處製作；財團法人民間司法改革基金會備份。
